【裁判字號】    94,上更(一),540
【裁判日期】    950901
【裁判案由】    毒品危害防制條例
【裁判全文】
臺灣高等法院刑事判決             94年度上更(一)字第540號
上  訴  人
即  被  告  丙○○
                    （另案在臺灣臺北監獄執行）
選任辯護人  舒建中律師
上列上訴人因違反毒品危害防制條例案件，不服臺灣臺北地方法
院93年度訴字第551號，中華民國93年12月30日第一審判決（起
訴案號：臺灣臺北地方法院檢察署92年度偵字第24973號；併辦
案號：臺灣臺北地方法院檢察署93年度發查偵字第89號、臺灣板
橋地方法院檢察署93年度偵字第12864號），提起上訴，暨檢察
官移送併辦（臺灣板橋地方法院檢察署94年度偵字第1611號〈含
該署93年度偵字第12864號〉），經判決後，由最高法院發回更
審，本院判決如下：
    主  文
原判決撤銷。
丙○○共同連續意圖販賣而持有第一級毒品，累犯，處有期徒刑
拾貳年；扣案如附表一編號一、附表二編號一所示之第一級毒品
海洛因均沒收銷燬；附表一編號四、十二、附表二編號二、三、
四、五、六、七、八所示之物均沒收。又明知為禁藥，而寄藏，
處有期徒刑伍年；扣案如附表一編號五、六、七所示之第二級毒
品安非他命沒收。應執行有期徒刑拾陸年；扣案如附表一編號一
、附表二編號一所示之第一級毒品海洛因，均沒收銷燬；附表一
編號四、十二、附表二編號二、三、四、五、六、七、八所示之
物及如附表一編號五、六、七所示之第二級毒品安非他命，均沒
收。
    事  實
一、丙○○曾因違反肅清煙毒條例等案件，經定應執行刑為有期
    徒刑1 年8 月（指揮書執行期間為民國87年6 月12日至89年
    3 月4 日）；又因違反毒品危害防制條例案件，經臺灣臺北
    地方法院於88年8 月24日以87年度訴字第1719號判處有期徒
    刑2 年，嗣因撤回上訴而告確定（指揮書執行期間為89年 3
    月5日至91年3月4日）。上開二案件接續執行後，於89年7月
    7日縮短刑期假釋出監，於90年12月28日假釋縮刑期滿執行
    完畢，仍不知悛悔，明知海洛因為毒品危害防制條例第2條
    第2項第1款之第一級毒品，不得意圖販賣而持有，竟基於意
    圖販賣而持有第一級毒品海洛因之概括犯意，於92年12月18
    日在臺北縣中和市○○街附近，向真實姓名、年籍均不詳綽
    號「鵠仔」之成年男子買入附表一編號一所示之第一級毒品
    海洛因擬己施用，並伺機出售賺取生活及毒品費用。
二、另丙○○於92年12月20日晚間11時，在臺北縣新店市耕莘醫
    院門口附近，明知甲○○（綽號「安哥」）所交付黑色旅行
    箱內如附表一編號五、六、七所示之第二級毒品安非他命係
    法務部會同行政院衛生署所組之審議委員會報由行政院公告
    ，具有成癮性、濫用性及對社會危害性之麻醉藥品，禁止製
    造、調劑、輸入、輸出、販賣或陳列之毒害藥品，係屬禁藥
    ，竟仍受甲○○之託而代為保管，至附表一編號二之安非他
    命5包則受為代價。嗣丙○○將附表一編號一所示之海洛因
    置於隨身黑色手提包內，伺機出售，並將甲○○所贈之5包
    安非他命隨身攜帶擬供己施用。於同年12月23日中午12 時
    許，丙○○駕駛7A-6117號自用小客車，行經臺北市○○區
    ○○路、羅斯福路口時，因違反道路交通安全規則，遭員警
    攔檢，並同意警員搜索，為警於車內右前座置物箱內之黑色
    手提包中查扣附表一編號一所示之毒品海洛因，並於汽車後
    車廂內之黑色旅行箱中扣得附表一編號五至七所示毒品安非
    他命，並扣得丙○○所有擬供販賣海洛因所用之電子磅秤1
    台（附表一編號四）。另扣得被告所有非供意圖販賣毒品或
    寄藏禁藥所用如附表一編號二、三所示物及編號八至十所示
    甲○○所有之封口機1個、安非他命乾燥紙1包、分裝袋488
    個等物，並扣得附表一編號十一所示物品及現金新台幣（下
    同）13萬2700元。
三、丙○○在上開案件遭警移送，雖經法院裁定執行羈押，但嗣
    於93年1月15日經停止羈押釋放後，又承前同一意圖販賣而
    持有第一級毒品海洛因之概括犯意，於93年4月5日中午與乙○○（另案由臺灣士林地方法院檢察署偵辦）各出資10 萬
    元，共同駕車前往國道3號公路基金交流道出口左轉處附近
    ，向真實姓名、年籍不詳、綽號「小龍」之成年男子，購入
    附表二編號一所示之第一級毒品海洛因16包，與乙○○前往
    臺北縣中和市○○路218之10號4樓友人丁○○承租之空屋，
    基於犯意聯絡，擬以電子磅秤、分裝勺、分裝袋、粉碎機等
    物，以葡萄糖粉與海洛因混和、秤重後分裝之，擬供己施用
    ，並伺機出售圖利。嗣經臺北縣政府警察局永和分局員警於
    同日晚間10時30分許，前往臺北縣中和市○○路218之10號4
    樓搜索時，丙○○與乙○○一時心虛，為免其等意圖販賣而
    持有毒品之犯行為警查知，丙○○乃將內含附表二編號一所
    示第一級毒品海洛因16包、編號十五所示第四級管制藥品1
    小包及編號六所示分裝勺之黑色皮包1只丟至樓下；乙○○
    則將附表二編號十所示之部分針筒、編號三、四、五所示供
    分裝毒品所用之大、中、小型分裝袋全部、編號二所示之電
    子磅秤1台及編號九所示施用剩餘之殘渣袋17個丟至樓下；
    經員警發現後，至上址房屋樓下扣得該等物品，並於中和市
    ○○路218之10號4樓屋內，另扣得附表二編號七所示之粉碎
    機1台、編號八所示供意圖販賣混合毒品海洛因而持有之葡
    萄糖粉1包，及其餘無關販毒如附表二所示之物品，始查知
    上情。
    理  由
一、訊據上訴人即被告丙○○坦承安非他命為甲○○所寄放之事
    實，惟否認有販賣海洛因及安非他命之意圖，辯稱海洛因係
    供己施用云云。
 (一).意圖販賣而持有第一級毒品海洛因部分：
  １、92年12月23日為警查獲之持有海洛因犯行：
      被告於92年12月23日駕駛車輛為警在右前座置物箱之手提
      包內，查獲如附表一編號一所示之白粉，均含第一級毒品
      海洛因成分，雖法務部調查局鑑定之結果純度為92.15％
      ，有法務部調查局93年2月27日調科壹字第020006265號鑑
      定通知書在卷可按（92年度偵字第2497 3號卷第77頁）；
      然經本院向法務部調查局函詢之結果，稱海洛因毒品純度
      檢驗因不易均質化，至常隨採樣點之不同而存有差異，有
      該局94年11月23日調科壹字第09400523770可稽。再經本
      院更一審送內政部警政署刑事警察局鑑定之結果，因扣案
      之12包粉末已混為1包，該包粉末鑑定之結果，確含海洛
      因成份，純度約25.2%（驗餘淨重25.23公克），有該局95
      年5月4日刑鑑字第0950035592號函可稽，足見被告稱：依
      其施用海洛因經驗，摻雜葡萄糖的比較香，其施用的係摻
      葡萄糖的海洛因等語，非不可採。是被告購入該海洛因之
      初，應係為供己施用，惟被告自承查獲之海洛因係查獲前
      約12月18日或20日購入，如係供己施用，應僅攜帶區區之
      2、3包，然查獲當日竟攜帶為數不少之12包分裝完妥之海
      洛因，顯非供一己1次或1日施用之數量，應係意圖供販賣
      之用無疑。參以被告於本院更一審自承92年11～12月及93
      年1、2月間其每月收入4、5萬元，其與女友同居，女有沒
      有做事，2人均有施用海洛因，所以薪水常常透支等語，
      亦徵其亟需賺取生活及毒品費用。況被告已購入附表一編
      號一之毒品2─3日，已無使用電子磅秤與毒販計算購得海
      洛因之重量，卻仍隨身攜帶附表一編號四之電子磅秤，可
      見其攜帶電子磅秤係為販毒之用。
  ２、93年4 月5 日為警查獲之持有海洛因犯行：
    (1)93年4月5日為警在屋外查扣之白粉16包，淨重163.81公克
      （附表二編號一），均含第一級毒品海洛因成分，純度
      48.9 6％，純質淨重80.20公克；另在屋內查扣之白粉淨
      重11 3.65公克（附表二編號八），業據被告供承係葡萄
      糖無誤（原審卷第307頁），且經檢驗未發現法定毒品成
      分，此有法務部調查局93年6月18日調科壹字第060008333
      號鑑定通知書附卷可稽（93年度發查偵字第89號卷第3頁
      ）；並有附表二編號一所示第一級毒品海洛因及附表二編
      號八所示葡萄糖粉扣案可證。被告就上述毒品係其與乙○○合資購入持有一事，復供承明確，足見被告丙○○確與
      乙○○共同持有附表二編號一之第一級毒品海洛因。
    (2)證人即93年4月5日在場之孫文宏於原審證稱：「我看到房
      間的桌上有1台磨東西的機器還有1堆東西，丙○○、乙○○站在桌子旁邊，桌上有毒品，他們兩人站在桌旁邊整理
      桌上的東西」（原審卷第295頁反面）、「當警察敲門時
      ，我在房間內有聽到有人說趕快收一收」（原審卷第296
      頁反面）、「（檢察官提示93年度偵字第7093號偵查卷第
      5 頁警詢筆錄）（為何你在這次警察局陳述說這些東西是
      丙○○、乙○○所丟的，東西是他們所有的？）這是他們
      所有的，他們後來有承認」（原審卷第297頁）等語。並
      有附表二編號二至七所示之電子磅秤1台、大型分裝袋100
      個、中型分裝袋116個、小型分裝袋124個、分裝杓1支及
      粉碎機1台等工具扣案可證。足見被告與乙○○於93年4月
      5日為警查獲當時，正以上述工具混和葡萄糖粉秤重後，
      分裝淨重高達163.81公克、純度48.96％之第一級毒品海
      洛因（如附表二編號一所示）。再查被告與乙○○預備用
      以整理、分裝毒品海洛因之分裝袋，總數高達340個，且
      有大、中、小型3種不同容量之尺寸，衡情應非單純供為
      分裝一己日常施用毒品之用，而係為圖販賣而分裝持有不
      同數量毒品所用甚明。
    (3)再者，被告與共犯乙○○遇警到場搜索時，分別由被告將
      附表二編號十一之黑色皮包1 只（內含附表二編號一所示
      之毒品、編號六所示之分裝勺1 支及編號十五所示之第四
      級管制藥品1 小包）丟至樓下，另由乙○○將附表二編號
      二所示之電子磅秤、編號三、四、五所示之分裝袋、編號
      九所示施用剩餘之殘渣袋17個及編號十所示之部分注射針
      筒丟至樓下，此業據被告於偵查中及原審供述明確（93年
      度發查偵字第89號卷第122頁、原審卷第305頁、第306 頁
      ）。參以證人孫文宏於原審證述丙○○及乙○○後來有承
      認扣案物品為其2人所有（原審卷第297頁），以及被告於
      本院供承其有丟擲黑色手提包1只，其與乙○○係個人將
      個人之物品丟至樓下等情，堪認附表二編號二至八所示供
      被告與乙○○在場共同混和、秤重、分裝毒品之用品、器
      具，確係被告與乙○○所有。
    (4)又被告於原審93年12月10日審判期日自承：我知道如果涉
      犯施用毒品罪，身上查獲的毒品就不會另外被認定成立持
      有毒品罪等語（原審卷第306頁）；倘被告與乙○○於93
      年4月5日持有之毒品係欲供自己施用，則不必擔心另受刑
      事訴追，而有丟棄毒品及分裝用品等證物、逃避查緝之避
      罪舉動。益見被告與乙○○當日於屋內整理分裝而持有之
      附表二編號一所示海洛因，顯非預供自己施用；2人始於
      員警到場搜索時，一時情虛，擔心其等意圖販賣第一級毒
      品之犯行為警查知，而由被告及乙○○分別將附表二編號
      一至六所示之毒品及分裝用品、器具丟置樓下。被告空言
      辯稱：附表二編號一所示之第一級毒品海洛因係預備供自
      己施用云云，顯與其客觀上因畏懼其他犯行（意圖販賣毒
      品而持有）被發覺而丟棄證物之行為相左，不足採信。
  ３、綜上所述，被告於92年12月23日及93年4月5日為警查獲之
      第一級毒品海洛因，均係意圖供販賣而持有。
（二）寄藏禁藥部分：
  １、附表一所示之92年12月23日扣案物，係被告於92年12 月
      23日遇警盤查時，同意搜索扣得之物品，此據證人景文正
      於原審結證屬實（原審卷第117頁參照），且為被告所不
      爭（原審卷第53頁反面、本院卷第129頁），並有被告簽
      署之自願受搜索同意書影本附卷可稽（92年度偵字第2497
      3號卷第13頁），是附表一編號一至十所示扣案物品，自
      得為本案認定犯罪事實之證據，合先敘明。
  ２、被告於92年12月23日為警查扣如附表一編號二、五、六、
      七所示結晶物（個別初次驗餘毛重分別如附表一各欄所示
      ，實際總淨重3169.14公克，取2.06公克鑑驗用罄，總餘
      3167.08公克），均含甲基安非他命成分；經隨機抽取附
      表一編號五、六及編號七其中1包（實驗室編號3-10號）
      ，均測得甲基安非他命成分，平均純度為94.4％，此分別
      有國防部憲兵司令部刑事鑑識中心93年1月12日（93）宇
      鑑字第00103號鑑驗通知書（92年度偵字第24973號卷第66
      頁）、內政部警政署刑事警察局93年11月18日刑鑑字第
      0930204692號鑑驗通知書（原審卷第266頁）在卷可考，
      及前述毒品安非他命扣案可證。是被告持有之上述結晶物
      ，確屬第二級毒品無訛。
  ３、被告自警詢迄今均稱附表一編號二之5包安非他命係綽號
      「安哥」之甲○○所贈送，預備供自己施用；另汽車後車
      廂內黑色旅行箱中之安非他命係甲○○所寄放，其就上開
      安非他命並無持以販賣之意圖等語。經核與證人甲○○於
      原審證稱：「（你有否綽號？）有，安哥（台語）。…（
      在92年12月間你是否與丙○○碰面過？）有，在12月的時
      候，接近月底的時候，約在21、22日左右，在新店耕莘醫
      院門口對面碰面。（碰到被告時，有否向被告拿東西，或
      寄什麼東西給被告？）寄了1個旅行袋。（旅行袋裡裝何
      東西？）安非他命。（安非他命是你的還是丙○○向你買
      的？）是別人寄放在我這裡的，因為提了很重，不想放身
      邊。（這些安非他命是你賣給丙○○？）我只是寄放在他
      那裡的。（這些安非他命你何用？）是我一個兄弟放在我
      這裡，他說1、2天後要來向我拿。（這些安非他命要寄被
      告時，你是否有告訴他要寄放？）我有告訴他，因為我有
      事要出門，所以要寄放1、2天再去向他拿。（你拿5包安
      非他命給被告，是否是要賣給他？）5包安非他命是放在
      旅行袋裡，我告訴他這5包可以用，其他部分不可以動，
      我告訴他過幾天後，我會再來向他拿。（你送給他5包，
      是寄放在被告那裡的代價？）因為我麻煩他顧這些東西，
      總是要回報他…。（你為何信賴被告，而把東西交給他保
      管？）因為當時那段時間我常與他聯絡，而且我朋友寄放
      的東西很多，我與被告純粹朋友，互相信任，所以寄放在
      被告那裡。」等語相符（見本院94上訴字第402號卷第124
      -128頁），是被告所辯應足採信。至檢察官雖認被告係收
      受甲○○所交付之安非他命，係意圖供販賣之用，惟此部
      分並無證據證明，參以被告於本案被查獲前及查獲後，並
      未斷除毒癮，仍有施用毒品之犯行，有本院前案紀錄表可
      佐，是被告辯稱隨身攜帶之5小包安非他命係供己施用，
      亦無違常情。故就意圖販賣而持有第二級毒品部分，尚無
      證據證明，附此敘明。
三、核被告所為，係犯毒品危害防制條例第5 條第1 項意圖販賣
    而持有第一級毒品罪及藥事法第83條第1項之寄藏禁藥罪。
    檢察官雖認被告持有安非他命部分，涉犯毒品危害防制條例
    第5條第2項之意圖販賣而持有第二級毒品罪，然被告應係受
    託寄藏而持有安非他命，已如前述，因其社會基本事實同一
    ，本院自得予以變更起訴法條，至附表一編號二之5小包安
    非他命係甲○○贈予被告，並非寄放，就該5小包部分應不
    成立寄藏罪，惟該部分與論罪部分為一行為，故不另為無罪
    諭知。又按販賣毒品行為，固不以販入之後復行賣出為要件
    ，只要以營利為目的，將毒品販入，其犯罪即為完成；然如
    非以營利售賣意圖而販入，或因其他原因而持有，嗣起意圖
    利售賣，尚未著手於賣出行為，則僅能成立意圖販賣而持有
    毒品之罪（最高法院92年度台上字第1275號判決意旨參照）
    ，本案被告持有海洛因部分，尚無其他積極證據足以證明被
    告或共犯販入毒品之價格，及被告或共犯係為營利售賣之意
    圖而販入等基礎事實，故無足遽認該當販賣第一級毒品罪之
    要件。另被告於93年4月5日為警查扣之附表二編號十五之管
    制藥品，因數量甚微，復未據檢察官訴追此部分犯罪，難認
    另犯他罪，均併此敘明。再被告就意圖販賣而持有附表二編
    號一所示第一級毒品海洛因之犯行，與另案被告乙○○，有
    犯意聯絡及行為分擔，均為共同正犯。被告先後於92年12月
    間及93年4月間2次意圖販賣而持有附表一編號一、附表二編
    號一所示之第一級毒品海洛因，其行為時間緊接，犯意概括
    ，所犯構成要件相同，為連續犯，依法以一連續意圖販賣而
    持有第一級毒品罪論（應論以扣得海洛因較多，情節較重之
    93年4月5日之共同意圖販賣而持有第一級毒品之犯行），並
    加重其刑（法定刑無期徒刑部分不得加重）。被告意圖販賣
    而持有附表二編號一所示第一級毒品海洛因之犯行，雖未據
    檢察官起訴，惟此部分犯罪與起訴論罪犯行有連續犯裁判上
    一罪關係，為起訴效力所及，並經檢察官以93年度發查偵字
    第89號案件移送原審併辦，本院自應併予審究。被告行為後
    ，刑法業於94年1月7日修正公布刪除連續犯之規定，並於95
    年7月1日施行，此刪除雖非犯罪構成要件之變更，但顯已影
    響行為人刑罰之法律效果，自屬法律有變更，依修正後刑法
    第2條第1項規定，比較新、舊法結果，應適用較有利於被告
    之行為時法律即舊法論以連續犯（最高法院95年第8次刑事
    庭會議決議參照）。至被告之行為，不論依修正前之刑法第
    28條，或修正後之刑法第28條之規定，均構成共同正犯，依
    刑法第2條第1項前段規定，應依修正前之刑法第28條，論以
    共同正犯。查被告有事實欄所載論罪科刑情形，有本院被告
    全國前案紀錄表在卷可稽，被告於5年之內再犯本件法定本
    刑為有期徒刑以上之罪，為累犯，依法就寄藏禁藥部分，加
    重其刑；就連續意圖販賣而持有第一級毒品罪部分，遞加重
    其刑（法定刑無期徒刑部分，不得加重）。被告所犯上開2
    罪，犯意個別，行為互殊，應予分論併罰
四、原審據以對被告論罪科刑，固非無見，惟查：(1)，被告被查
    獲持安非他命，應係構成寄藏禁藥罪，原審認係意圖販賣而
    持有第二級毒品罪；(2)扣案如附表二編號七所示之粉碎機1
    台（原判決附表二編號十一），係被告及共犯乙○○所有用
    以混和毒品海洛因及葡萄糖粉之器具，亦係供其等犯本件意
    圖販賣而持有第一級毒品罪所用，原判決漏未依毒品危害防
    制條例第19條第1項之規定宣告沒收；(3)扣案如附表一編號
    二、三所示物，及編號八至十所示甲○○所有之封口機1個
    、安非他命乾燥紙1包、分裝袋488個等物，並非供意圖販賣
    毒品或寄藏禁藥所用之物，原審諭知沒收，均有未洽。被告
    上訴否認犯罪，雖無理由，然原判決既有前揭可議之處，自
    無可維持，應由本院將原判決撤銷改判。爰審酌被告前因毒
    品觸犯刑章，屢經判決處刑，有本院被告全國前案紀錄表在
    卷可按，猶未遠離毒品，而於92年12月23日意圖販賣而持有
    附表一編號一所示之第一級毒品海洛因；且被告因該案獲交
    保後，仍毫無警惕之心，在該案經偵查訴追期間，再度意圖
    販賣而持有附表二編號一所示之第一級毒品海洛因，驗餘淨
    重高達163.81公克；顯見其法律觀念薄弱，絲毫未因前案被
    查獲而見悔意，竟一再心存僥倖，以身試法，視國家公權力
    為無物，並嚴重危害國家整體人力資源之健全，及危害社會
    治安非輕，另被告受託寄藏安非他命，數量其鉅等一切情狀
    ，分別就意圖販賣而持有第一級毒品部分量處有期徒刑12年
    、寄藏禁藥部分量處有期徒刑5年，並定應執行有期徒刑16
    年。扣案如附表一編號一、附表二編號一所示之白粉，均含
    第一級毒品海洛因成分，為被告意圖販賣而持有之第一級毒
    品，均依毒品危害防制條例第18條第1項前段規定沒收銷燬
    之。另附表一編號四、十二、附表二編號二、三、四、五、
    六、七、八所示之混和、秤重、分裝工具及用品，分係被告
    或與共犯乙○○所有，供意圖販賣而持有第一級毒品海洛因
    所用之物，均依同條例第19條第1項規定宣告沒收。扣案如
    附表一編號五、六、七所示之之安非他命，係屬違禁物，應
    依刑法第38條第1項第1款沒收。另附表一編號二、三、八、
    九、十所示之物，分別係被告或證人甲○○所有，因無證據
    證明係供本件犯罪所用之之物；附表一編號十一所示之物品
    ，尚難證明與事實欄一所示之意圖販賣而持有毒品之犯罪有
    關，均不予宣告沒收。至附表二編號九至十五所示之物，亦
    難認與意圖販賣而持有第一級毒品犯罪有關，仍無從宣告沒
    收，應由檢察官另行處理。
五、移送併辦（臺灣板橋地方法院檢察署94年度偵字第1611號〈
    含該署93年度偵字第12864 號〉）意旨略以：被告丙○○明
    知海洛因、安非他命為毒品危害防制條例第2 條第2 項第 1
    、2 款之第一、二級毒品，不得販賣，竟於93年8 月初，向
    姓名年籍不詳、綽號「阿筆」之成年男子，買入海洛因2包
    （淨重3.2公克）、安非他命2包（毛重68公克），隨即意圖
    販賣而持有之，嗣同月11日凌晨零時5分許，在臺北縣五股
    鄉欣歡汽車旅館225號房內為警查獲，並扣得上開毒品、電
    子磅秤1台、殘渣袋25個、10萬元等物，因認被告此部分行
    為亦涉犯毒品危害防制條例第5條第1項、第2項意圖販賣而
    持有第一級、第二級毒品罪嫌。經查：被告於93年8月11 日
    為警查扣之第一級毒品海洛因，淨重僅3.2公克，依被告各
    次為警查獲之尿液檢驗結果，及被告自承有施用毒品海洛因
    之習慣等情，不能排除93年8月11日為警查扣之海洛因係供
    被告自行施用之可能性，是依檢察官移送併辦提出之證據資
    料，尚無從認定被告持有該3.2公克海洛因有販賣之意圖。
    至同日扣案之第二級毒品安非他命，數量雖毛重高達68公克
    ，然此次持有第二級毒品安非他命之時間為93年8月間，與
    前開論罪處刑之持有第二級毒品安非他命犯罪時間92年12月
    23日，已相距有近8月之久；且本件論以寄藏禁藥罪，與併
    辦之意圖販賣而持有，罪名亦不同，無由成立連續犯，本院
    自難併予審究，應退還由原檢察官另行依法處理，附此敘明
    。
據上論斷，應依刑事訴訟法第369條第1項前段、第364條、第299
條第1 項前段、第300條，毒品危害防制條例第 5條第1 項、第
18條第1項前段、第19條第1項、藥事法第83條第1項、刑法第2條
第1項、修正前刑法第11條、第28條、第56條、第47條、第38 條
第1項第1款、第51條第5款、第51條第9款，判決如主文。
本案經檢察官柯麗鈴到庭執行職務
中    華    民    國    95    年    9    月     1    日
                  刑事第十三庭  審判長法  官  曾德水
                                      法  官  杜惠錦
                                      法  官  廖紋妤
以上正本證明與原本無異。
如不服本判決，應於收受送達後十日內向本院提出上訴書狀，其
未敘述上訴之理由者並得於提起上訴後十日內向本院補提理由書
（均須按他造當事人之人數附繕本）。
                                      書記官  王增華
中    華    民    國    95    年    9     月    4     日
附表一（92年12月23日扣案物品明細）
一、第一級毒品海洛因（驗餘淨重25.23公克）
二、第二級毒品安非他命5 小包（毛重52.8926 公克、0.9823公
    克）
三、刮勺1 支
四、電子磅秤1 台
五、第二級毒品安非他命1 大包（毛重2047.27 公克）
六、第二級毒品安非他命1 大包（毛重510.83公克）
七、第二級毒品安非他命23小包（毛重679.44公克）
八、封口機1 個
九、安非他命乾燥紙1 包
十、分裝袋488 個
十一、行動電話2 支、SIM卡2 張、吸食器1 只、毛刷3 支
十二、裝海洛因之包裝袋12只（另鑑定書所載其餘之包裝袋係查
      獲及鑑定機關重新包裝所用，並非被告所有）
附表二（93年4 月5 日扣案物品明細）
一、第一級毒品海洛因淨重163.81公克（純度48.96 ％，純質淨
    重80.20 公克）
二、電子磅秤1 台
三、大型分裝袋100 個
四、中型分裝袋116 個
五、小型分裝袋124 個
六、分裝勺1 支
七、粉碎機1 台
八、葡萄糖粉1 包（無法定毒品成分，淨重113.65公克）
九、殘渣袋17個
十、注射針筒17支
十一、黑色皮包1 只
十二、小燈泡2 顆
十三、安非他命總淨重6.73公克
十四、玻璃球吸食器1 個
十五、含第四級第一項管制藥品原料藥ephedrine 成分之白粉 1
      包淨重2.36公克
附錄：本案論罪科刑法條全文
毒品危害防制條例第5 條第1項
意圖販賣而持有第一級毒品者，處無期徒刑或10年以上有期徒刑
，得併科新臺幣7 百萬元以下罰金。
藥事法第83條第1項
明知為偽藥或禁藥，而販賣、供應、調劑、運送、寄藏、牙保、
轉讓或意圖販賣而陳列者，處7年以下有期徒刑，得併科新臺幣5
百萬元以下罰金。


司法院資訊處製作；財團法人民間司法改革基金會備份。
